臺灣屏東地方法院民事判決　　　　　　　100年度訴字第448號
原　　　告　黎如茵
　　　　　　黎綠茵
被　　　告　黎大器
當事人間請求履行契約事件，本院於民國100 年10月11日言詞辯
論終結，判決如下：
    主  文
被告黎大器應給付原告黎如茵、黎綠茵各新臺幣陸拾伍萬元。
訴訟費用由被告負擔。
本判決予原告黎如茵、黎綠茵分別以新臺幣貳拾壹萬陸仟元
供擔保後得假執行。
    事  實  及  理  由
一、原告起訴主張：緣兩造於民國93年5 月20日就坐落屏東市鵬
    程里光大巷59－2 號之軍眷村（系爭房屋）改建事宜達成協
    議，爾後如經政府機關通知改建，並願承受改建（取得所有
    權移轉登記）或領取補償費用時（即放棄改建居住權），雙
    方權益分配比例為原告二人各1/5 ，被告3/5 ，詎被告於10
    0 年7 月間領取補償金新臺幣（下同）338 萬元後，竟未分
    配予原告，為此本於協議書提出本件訴訟等語。並聲明：請
    求判決如主文第一、二項所示。
二、被告則以：當初有簽協議書，我也有在100 年8 月間拿到補
    償金338 萬元，但當初講好每人是50萬元，而且原告假扣押
    伊財產，沒有撤銷查封，無法給錢等語置辯，並聲明：原告
    之訴駁回；訴訟費用由原告負擔。
三、原告主張兩造於93年5 月20日就系爭房屋改建事宜達成協議
    ，爾後如經政府機關通知改建，並願承受改建（取得所有權
    移轉登記）或領取補償費用時（即放棄改建居住權），雙方
    權益分配比例為原告二人各1/5 ，被告3/5 ，被告已領取補
    償金338 萬等情，業據提出協議書1 紙為證，並為被告所不
    爭執，應可信為實在。是則兩造既就系爭房屋已約定權益分
    配比例，則依該協議書第3 條之約定，被告於領得該補償款
    後，應主動通知原告，擇日在「大鵬七村辦公室」將現金一
    次給付原告，詎被告竟未為給付，從而原告請求被告給付原
    告黎如茵、黎綠茵各65萬元（338/5=67.6萬元，原告僅為部
    分請求），於法自屬有據，應於准許。被告雖辯稱當初講好
    是50萬元，然未能提出相關證據以實其實，自難信為實在，
    ，是其所辯尚無可採。
四、本件原告陳明願供擔保，以代釋明，聲請宣告假執行，核與
    規定相符，爰酌定相當擔保金額，予以准許。
五、本件事證已臻明確，兩造其餘主張、陳述及立證方法，經核
    於判決不生影響，爰不逐一論列，附此敘明。
六、結論：原告之訴為有理由，依民事訴訟法第78條、第390 條
    第2 項判決如主文。
中    華    民    國   100    年    10    月    18    日
                  民事第一庭    法  官  曾吉雄
以上正本係照原本作成
如對本判決上訴，須於判決送達後20日內向本院提出上訴狀。如
委任律師提起上訴者，應一併繳納上訴審裁判費。
中    華    民    國   100    年    10    月    18    日
                                書記官  許倬維